【裁判字號】    97,交訴,11
【裁判日期】    970507
【裁判案由】    公共危險
【裁判全文】
臺灣屏東地方法院刑事判決              97年度交訴字第11號
公  訴  人  臺灣屏東地方法院檢察署檢察官
被      告  乙○○
上列被告因公共危險案件，經檢察官提起公訴（97年度偵字第60
號），本院判決如下：
    主  文
乙○○駕駛動力交通工具，致人受傷而逃逸，處有期徒刑玖月。
    事  實
一、乙○○於民國96年7 月13日14時20分許，駕駛車號YC-2599
    號自用小貨車，沿屏東縣屏東市○○路由北往南，行駛至屏
    東市○○路橋上時，欲超越行駛在同向前方右側，由甲○○
    騎乘之車號OZY-187 號重型機車。乙○○超車時，本應注意
    週遭其他車輛動態及兩車併行之間隔，隨時採取必要之安全
    措施，且事發當時天候晴朗、日間有自然光線、道路無缺陷
    及障礙物、視距良好，衡情無不能注意之情事，竟疏未注意
    保持安全間距，率爾超越甲○○騎乘之車號OZY-187 號重型
    機車，致該部機車受其擦撞而倒地，甲○○亦因而受有左膝
    急性關節血腫、左膝內、外側損傷、左四頭肌腱斷裂等傷害
    （過失傷害部分已由檢察官為不起訴處分）。乙○○明知自
    己駕車肇事致甲○○受傷，竟未下車察看及救護，即逕行逃
    逸。嗣經行駛在楊車後方，目睹本件車禍發生經過之丙○○
    記下乙○○之車號報警後，由警方循線查獲。
二、案經屏東縣警察局屏東分局報告臺灣屏東地方法院檢察署檢
    察官偵查起訴。
    理  由
壹、證據能力部分：
    本件所採之證人甲○○及丙○○之證詞，皆經依法具結，並
    經被告詰問，依法具有證據能力。
貳、實體部分：
一、訊據被告乙○○矢口否認有何駕車肇事逃逸犯行，辯稱：當
    時我真的沒有感覺肇事，也沒有人到我車窗旁邊跟我說我肇
    事，等我接到通知後，已經經過一段時間了云云。惟查：
    (一)前開事實業據證人丙○○、甲○○2 人於偵查及本院審理
      中證述明確，並有診斷證明書1 紙、照片11幀、道路交通
      事故現場圖、道路交通事故調查報告表及車籍資料各1 分
      在卷可憑。
    (二)被告雖以前揭情詞為辯，惟若被告全然不知曾經發生本件
      車禍，則於警方通知其到案說明時，衡情必感震驚訝異，
      並會要求警方提出證據，或要求與證人對質，以確認己身
      責任。然本件被告於96年9 月27日受警方通知到案後，隨
      即於同年11月8 日與被害人甲○○達成和解（卷附和解書
      影本1 紙參照，97年偵字第60號卷第7 頁），其間從未要
      求與目擊證人對質，由此可知，被告內心應未懷疑自己確
      實曾經駕車肇事，被告自稱完全不知車禍肇事云云，尚非
      可信。再者，被告業已坦認駕車肇事無訛，其肇事時間、
      地點及肇事車號，又一如證人丙○○之證詞內容，足證證
      人丙○○之記憶內容並無錯誤。且證人丙○○與被告素昧
      平生，不可能無端設詞構陷被告，其證詞又無違背常理之
      處或具有其他重大瑕疵，故證人丙○○於偵查及本院審理
      中就其發現車禍後，曾向前追上被告駕駛之貨車，告知被
      告已經肇事，惟被告僅看其一眼，未停車查看，仍繼續前
      行一情（97年偵字第60號卷第10頁、本院卷第16頁背面）
      應屬可信。被告空言否認，洵無可採，本件事證已臻明確
      ，被告犯行堪以認定。
二、核被告乙○○所為，係犯刑法第185 條之4 之駕駛動力交通
    工具肇事逃逸罪。爰審酌被告之智識程度、前科素行，其明
    知駕駛汽車肇事時，應留待現場，救護傷者，竟於他人通知
    其肇事後，逕自逃離現場，幸經證人丙○○及時救護傷者，
    始未使傷害擴大，被告於警方通知到案後，旋即賠償被害人
    ，而與被害人達成和解，但仍否認有肇事逃逸犯行，並於本
    院準備程序時以「惡質」一語批評見義勇為之證人丙○○（
    見本院卷第8 頁背面），毫無悔意，犯後態度不佳等一切情
    狀，量處如主文所示之刑，以資懲儆。
據上論斷，應依刑事訴訟法第299 條第1 項前段，刑法第185 條
之4，判決如主文。
中    華    民    國    97    年    5     月    7     日
                  交通法庭      審判長法  官  莊鎮遠
                                      法  官  蔡嘉裕
                                      法  官  王以齊
以上正本證明與原本無異。
如不服本判決應於收受本判決送達後十日內向本院提出上訴書狀
，其未敘述上訴理由者，並得於提起上訴後十日內向本院補提理
由書狀（均須按他造當事人之人數附繕本）「切勿逕送上級法院
」
中    華    民    國    97    年    5     月    7     日
                                書記官  蔡進吉


司法院資訊處製作；財團法人民間司法改革基金會備份。
